【裁判字號】    88,上易,4756
【裁判日期】    890425
【裁判案由】    詐欺
【裁判全文】
臺灣高等法院刑事判決                  八十八年度上易字第四七五六號
    上  訴  人  台灣台北地方法院檢察署檢察官
    被      告  丙○○
右上訴人，因被告詐欺案件，不服臺灣台北地方法院八十八年度易字第一七七四號，
中華民國八十八年八月十三日第一審判決（起訴案號：臺灣台北地方法院檢察署八十
八年度偵字第九一０二號）提起上訴，本院判決如左：
    主      文
原判決撤銷。
丙○○共同連續意圖為自己不法之所有，以詐術使人將本人之物交付，處有期徒刑
月，緩刑年。
    事      實
一、丙○○於民國八十八年三月三十日依中國時報分類廣告上刊登00000000
    號電話應徵，與自稱陳經理者聯繫後，即依〝陳經理〞指示前往台北市○○○路
    某一家7-11店傳真其身分證予陳經理，丙○○明知該陳經理夥同另年籍不詳之成
    年男子假男少爺牛郎公司之名義而為詐財之集團，竟與之共同基於為自己不法之
 所有之概括犯意，組成應徵公司，向應徵者表示須先繳交男公關之保證金壹萬元
    或數萬元不等，始得偕女客出遊使被害人陷於錯誤而為財物之交付，並由丙○○
    任外務員於八十八年三月三十日下午七時許依〝陳經理〞之電話指示至台北市○
    ○區○○路一二一之三號大千當舖前收取受害人乙○○所交付之新台幣（下同）
    壹萬壹仟元，隨即前往板橋市○○路台北縣議會門口，將現金交予自稱〝副總〞
    之成年男子，並由丙○○抽取事成即現金壹仟元以為佣金。復於三月三十一日下
    午十時餘依指示前往台北市○○路、復興南路口福華飯店前向應徵之受害人張其
    緯、朱雄龍（二人年籍均不詳）收取現金捌萬元，由丙○○抽取伍仟元以為佣金
    ，另一千元給被害人為車馬費，所餘七萬四千元於四月一日上午匯入不知情之甲
    ○○在新莊市○○路上之郵局０五一四四二之一帳戶。嗣於四月一日下午七時三
    十分許在台北市○○路二號前為被害人乙○○報警查獲。
二、案經台北市政府警察局中正第一分局報請台灣台北地方法院檢察署檢察官偵查起
    訴。
    理      由
一、訊據被告坦承其見報應徵加入公司為外務員並為收取被害人乙○○、張其緯、朱
    雄龍等人款項等事實，核與被害人乙○○於警訊中指述相符。並有被告匯款至新
    莊郵局之匯款單在偵卷足憑，惟被告辯稱伊亦係依廣告應徵當男導遊，亦係受害
    人伊並無詐欺云云，但查被告應徵為公司當男導遊，豈有不知公司何在？公司負
    責人係何人，僅以自稱〝副總〞者，彼即將錢交付，且不知陳經理究係何人，即
    依其指示收錢，此甚違常理之事，被告焉有不疑？況被告既供稱，應徵導遊，何
    以未接任何導遊之案件或工作？甚者，其跑腿收款即可獲取被告所稱每月五、六
    萬元之佣金，依目前社會經濟狀況，豈有如此高之收入。即被告於本院審理中亦
    坦承確有懷疑，則被告顯有不法意圖至明，所辯其不知情，亦係受害云云，即無
    可採，被告詐欺犯行應足認定。
二、核被告所為係犯刑法第三百三十九條第一項之詐欺罪，其與陳姓經理及為〝副總
    〞之不詳姓名成年男子間有犯意之聯絡及行之分擔，均為共同正犯，被告先後多
    次犯行時間緊接，犯罪構成要件亦復相同，顯係出於概括犯意而反復為之，為連
    續犯依法加重其刑。
三、原審以被告否認犯行認證據不足而為無罪諭知，自有未洽，公訴人執此指摘原判
    決不當，為有理由，應予撤銷，爰審酌被告之素行、智識程度、犯罪之動機、目
    的、手段、危害之程度及犯罪後之態度等一切情狀，量處有期徒刑月以昭戒
    。又查被告前未曾受有期徒刑以上刑之宣告，年紀尚輕，缺乏社會經驗致蹈法網
    ，且犯罪所得僅數千元，犯後翌日即遭查獲，危害尚輕，現復入營服役，應無再
    犯之虞，本院認所科之刑以暫不執行為當，爰併宣告緩刑年，以勵自新。
四、據上論斷，應依刑事訴訟法第三百六十九條第一項前段、第三百六十四條、第二
    百九十九條第一項前段，刑法第二十八條、第五十六條、第三百三十九條第一項
    、第七十四條第一款，罰金罰緩提高標準條例第一條，判決如主文。
本案經檢察官陳維練到庭執行職務。
中     華     民     國    八十九   年       四       月     二十五     日
                             臺灣高等法院刑事第一庭
                                 審判長法  官  李  相  助
                                       法  官  王  振  興
                                       法  官  蔡  光  治
右正本證明與原本無異。
不得上訴。
                                       書記官  王  才  生
中     華     民     國    八十九   年       四       月     二十九     日
附錄：本案論罪科刑法條全文
刑法第三百三十九條第一項
意圖為自己或第三人不法之所有，以詐術使人將本人或第三人之物交付者，處五年以
下有期徒刑、拘役或科或併科一千元以下罰金。


司法院資訊處製作；財團法人民間司法改革基金會備份。
